臺灣基隆地方法院交通事件裁定　　　　 94年度交聲字第120號
移送機關即
原處分機關　交通部公路總局台北區監理所基隆監理站
異　議　人
即受處分人　甲○○　男　48歲.
上列異議人因違反道路交通管理處罰條例案件，對於交通部公路
總局台北區監理所基隆監理站94年5月26日所為之處分（原處分
案號：基監字第裁42-ABJ202724號），聲明異議，本院裁定如下
：
    主  文
異議駁回。
    理  由
一、聲明異議意旨略以：異議人即受處分人甲○○於民國94年1
    月26日上午8時5分許（員警舉發單上時間8時15分不正確）
    ，駕駛車牌號碼8775-DM號自小客車，自台北麥帥橋行經南
    京東路右轉八德路，行經八德路3段停等紅綠燈時，因見手
    機的光在閃，將手機拿起來放在右耳聽，並沒有聽到聲音，
    就將手機放在到駕駛座，右前方剛好有一位交通警察騎摩托
    車與異議人的自小客車平行，交通警察敲打異議人的門窗，
    表示異議人在車輛行進時撥打行動電話違反交通規則，要舉
    發異議人，異議人停車後與交通警察溝通期間，曾經在停車
    處撥打2通電話告知長官此事，異議人確實未於汽車行進期
    間使用行動電話，竟遭原處分機關據以裁處罰鍰新台幣（下
    同）3,00 0元，實無理由，為此聲明異議等語。
二、按「汽車駕駛人於行駛道路時，使用手持式行動電話進行撥
    接或通話者，處新臺幣三千元罰鍰。」，道路交通管理處罰
    條例第31條之1第1項定有明文。
三、經查：
  (一)異議人甲○○辯稱：「員警舉發時間應為94年1月26日上午8
    時5分，而非上午8時15分，以電腦製成的舉發單舉發時間有
    誤」云云。經本院函詢台北市政府警察局松山分局關於掌上
    型電腦時間有無誤記等情，復稱：「掌上型電腦於更換電池
    時，電腦者會顯現調整為現在的時間，舉發本件之掌上型電
    腦有交通部電信總局審驗合格號碼（R00-0000-0號），於使
    用掌上型電腦前均會檢查掌上型電腦與現在時間相符後才使
    用，以免時間有誤差」等情，有該分局94年6月21日北市警
    松分交字第09431876200號函暨函附舉發違反道路交通管理
    事件員警答辯表、掌上型電腦經交通部電信總局審驗合格照
    片各1份在卷可參，原舉發之時間應為94年1月26日上午8時
    15分，異議人前開所辯，並無依據，自非可採。
  (二)異議人「駕駛8775-DM號自小客車，於94年1月26日上午8時
    15分許，沿台北市○○路○段由東往西方向行駛至同路段181
    號前時，行駛中使用手持式行動電話進行撥號後接續通話，
    違反道路交通管理處罰條例第31條之1第1項規定，為行駛於
    同一道路之執勤員警發現，當場攔停實施交通稽查後予以舉
    發無訛」等情，有台北市政府警察局掌電字第ABJ202724號
    違反道路交通管理事件通知單1紙、台北市政府警察局松山
    分局94年5月17日北市警松分交字第09431394300號函1份在
    卷可稽。經本院查詢異議人持用之0000000000號行動電話之
    雙向通聯紀錄結果，異議人分別於94年1月26日上午8時11分
    29秒、94年1月26日上午8時13分7秒，2次發話予0000000000
    號之市內電話，其基地台位置分別在台北市○○區○○路3
    段106巷、及台北市○○區○○街兩地，顯然異議人並非在
    同一地點持上開行動電話撥接發話，而係在移動期間撥接行
    動電話發話，異議人辯稱上開2通發話記錄係在員警舉發之
    同一地點發話云云，顯與事實不符，不足採信，益徵員警舉
    發之時間應為94年1月26日上午8時15分許無訛。又上開撥接
    行動電話期間（94年1月26日上午8時11分至上午8時13分）
    ，異議人正在駕駛前開車輛行駛於台北市○○路，其於行駛
    道路時使用手持式行動電話進行撥接之違規事實，應可認定
    。綜上所述，受處分人所辯不足採信。從而，原處分機關援
    引首揭規定裁處罰鍰並無不當，本件異議為無理由，應予駁
    回。
四、據上論斷，應依道路交通案件處理辦法第19條，裁定如主文
    。
中　　華　　民　　國　　94　　年　　7 　　月　　29　　日
                  交通法庭法  官    何怡穎
以上正本證明與原本無異。
對於本件裁定如有不服，應於收受送達後5 日內，向本院提出抗
告書狀，敘述抗告之理由，抗告於臺灣高等法院。
中　　華　　民　　國　　94　　年　　7 　　月　　29　　日
                          書記官    李繼業
